【裁判字號】    97,交易,277
【裁判日期】    970520
【裁判案由】    過失傷害
【裁判全文】
臺灣臺中地方法院刑事判決             97年度交易字第277號
公  訴  人  臺灣臺中地方法院檢察署檢察官
被      告  甲○○
                    送達處所.
上列被告因過失傷害案件，經檢察官提起公訴（97年度偵字第
3908號），本院判決如下：
    主    文
本件公訴不受理。
    理    由
一、公訴意旨詳如附件起訴書所載。
二、按告訴乃論之罪，告訴人於第一審辯論終結前得撤回其告訴
    ，又告訴經撤回者，應諭知不受理之判決，並得不經言詞辯
    論為之，刑事訴訟法第238條第1項、第303條第3款、第307
    條，分別定有明文。
三、本件被告甲○○經檢察官依刑法第284條第1項前段之過失傷
    害罪提起公訴，依刑法第287條前段之規定，須告訴乃論。
    茲據告訴人乙○○於民國97年5月19日具狀撤回其告訴，有
    聲請撤回告訴狀乙紙附卷足稽，揆諸首開說明，爰不經言詞
    辯論，諭知不受理之判決。
據上論斷，應依刑事訴訟法第303條第3款、第307條，判決如主
文。
中    華    民    國    97    年    5     月    20    日
                  刑事第十三庭  法  官  許月馨
上正本證明與原本無異。
如不服本判決，應於收受送達後10日內向本院提出上訴書狀（應
敘述具體理由並附繕本）。
上訴書狀如未敘述理由，應於上訴期間屆滿後20日內補提理由書
於本院。
                                書記官  黃美雲
中    華    民    國    97    年    5     月    20    日
附錄：
臺灣臺中地方法院檢察署檢察官起訴書
                                      97年度偵字第3908號
    被      告  甲○○  男  69歲（民國○○年○月○日生）
                        住臺中縣和平鄉○○路光華巷3號
                        國民身分證統一編號：Ｚ000000000號
上列被告因傷害案件，業經偵查終結，認應該提起公訴，茲將犯
罪事實及證據並所犯法條分敘如下：
            犯罪事實
一、甲○○於民國96年11月8日上午9時許，駕駛車號OW－1890號
    自小客車，沿臺中市○○路由大坑圓環往中興嶺方向行駛，
    於當日上午9時23分許，行經東山路欲右轉民興巷時，本應
    注意汽車行駛至交岔路口，轉彎車應暫停讓直行車先行。且
    依當時天候晴、路面乾燥、無缺陷、無障礙物、視距良好，
    並無不能注意之情事，竟疏未注意及此，而貿然右彎，適乙
    ○○騎乘車號JBT-279號重機車，同向行駛在甲○○之右後
    方，因亦未注意車前狀況，見狀已煞避不及，其機車把手碰
    及上開自小客車之右側車身，機車因而失控倒地，致乙○○
    受有背部挫傷併第11腰椎壓迫性骨折之傷害。
二、案經乙○○告訴偵辦。
            證據並所犯法條
一、訊據被告甲○○固坦承於前揭時、地駕駛自小客車經過之事
    實，惟矢口否認有何過失傷害犯行，辯稱：伊當時開車欲右
    轉民興巷口前30公尺，就有打方向燈，再慢慢右轉，但告訴
    人騎車太快，看到伊的車子就自己滑倒，而且伊的車子和告
    訴人的機車根本沒發生碰撞云云。惟查：
 (一)前揭事實，業據告訴人乙○○指訴綦詳，且有道路交通事故
   現場圖、道路交通事故初步分析研判表、道路交通事故調查
   報告表(一)(二)、道路交通事故談話紀錄表、肇事現場與車輛相
   片17張存卷可資佐證。告訴人因本件道路交通事故，受有之
   傷害，亦有國軍臺中總醫院附設民眾診療服務處診斷證明書2
   紙在卷足憑。
 (二)被告及告訴人於警詢時均稱其車輛於事故後並未移動，另依
   道路交通事故現場圖及事故現場相片1至6所示，告訴人之機
   車係橫倒於被告之自小客車之右前方，又肇事時該自小客車
   以右彎進入民興巷，車身則呈右斜向停止，且告訴人機車之
   刮地痕長約0.7公尺呈往右橫向走勢，起點在該自小客車停
   車處車身中段之右側，終點則在機車倒地處。即依機車倒地
   後刮痕之走向及該自小客車、機車之相對位置觀之，機車之
   往右傾倒，應係遭該自小客車之右彎擦撞所致。另本件經送
   臺灣省臺中市區車輛行車事故鑑定委員會鑑定，該委員會亦
   同此意見，此有該委員會於97年3月17日，以中市行字第
   0975400781號函覆之鑑定意見書附卷可稽。
 (三)按汽車行駛至交岔路口，轉彎車應讓直行車。道路交通安全
   規則第102條第1項第6款定有明文。被告駕車時本應注意上述
   道路交通安全規定，而依當時路況又無不能注意之情形，竟
   疏未注意及此，以致肇事致人受傷，其過失應堪認定，且其
   過失行為，與告訴人之受傷間，具有相當因果關係，是其過
   失致傷害之犯行，堪以認定。
二、核被告甲○○所為，係犯刑法法第284條第1項前段之過失傷
    害罪嫌。
三、依刑事訴訟法第251條第1項提起公訴。
    此    致
臺灣臺中地方法院
中    華    民    國    97    年    4    月    17    日
                              檢察官  吳昆璋
本件正本證明與原本無異
中    華    民    國    97    年    4    月    24    日
                              書記官  武燕文
錄本案所犯法條全文
中華民國刑法第284條
因過失傷害人者，處六月以下有期徒刑、拘役或五百元以下罰金
 ，致重傷者，處一年以下有期徒刑、拘役或五百元以下罰金。
從事業務之人，因業務上之過失傷害人者，處一年以下有期徒刑
、拘役或一千元以下罰金，致重傷者，處三年以下有期徒刑、拘
役或二千元以下罰金。


司法院資訊處製作；財團法人民間司法改革基金會備份。
